臺灣高等法院臺南分院刑事判決
111年度交上易字第286號
上  訴  人  臺灣嘉義地方檢察署檢察官
被      告  廖述瑜


上列上訴人因被告過失傷害案件，不服臺灣嘉義地方法院111年
度交易字第45號中華民國111年4月27日第一審判決（起訴案號：
臺灣嘉義地方檢察署110年度偵字第9923號），提起上訴，本院
判決如下：
    主  文
上訴駁回。
    事實及理由
一、按刑事訴訟法第348條規定：「上訴得對於判決之一部為之
    。對於判決之一部上訴者，其有關係之部分，視為亦已上訴
    。但有關係之部分為無罪、免訴或不受理者，不在此限。上
    訴得明示僅就判決之刑、沒收或保安處分一部為之」，是本
    案上訴之效力及其範圍，應依現行刑事訴訟法第348條規定
    判斷，合先敘明。
二、原審於民國111年4月27日以111年度交易字第45號判決判處
    被告犯過失傷害罪，處拘役40日，如易科罰金，以新臺幣（
    下同）1千元折算1日。檢察官於收受該判決正本後，以原審
    量刑過輕為由提起上訴，被告則未上訴，經本院當庭向檢察
    官確認上訴範圍，稱僅就原判決量刑部分上訴，對於原判決
    認定之犯罪事實及罪名，表明未在上訴範圍（本院卷第45-4
    6、70頁），足見檢察官對於本案請求審理之上訴範圍僅限
    於量刑部分。揆諸前開條文之規定，本案量刑部分與原判決
    犯罪事實、罪名之認定，可以分離審查，因此，本院爰僅就
    原判決量刑部分加以審理，其他關於本案犯罪事實及罪名，
    則不在本院審理範圍，先予說明。
三、因檢察官表明僅就原判決關於量刑部分提起上訴，故有關本
    案之犯罪事實、論罪部分之認定，均如第一審判決所記載（
    如附件）。被告於本院雖仍否認犯罪，並聲請再調查光碟片
    ，然因被告並未提起上訴，且犯罪事實、罪名復不在審理範
    圍，本院自無再予調查之必要，附此敘明。
四、檢察官上訴意旨略以：被告未坦承犯行，並認為告訴人之傷
    害為舊傷，且未道歉，亦未與告訴人達成和解，足徵被告犯
    後態度難謂良好。原審未審酌被告犯罪所生危害及犯罪後之
    態度，容有量刑不當之違誤等語。
五、經查，按量刑係法院就繫屬個案犯罪所為之整體評價，乃事
    實審法院之職權裁量事項，而量刑判斷當否之準據，則應就
    判決整體觀察為綜合考量，不可擷取其中片段遽為評斷。苟
    其量刑已以行為人之責任為基礎，並斟酌刑法第57條各款所
    列情狀，在法定刑度內酌量科刑，無偏執一端，或濫用其裁
    量權限，致明顯失出失入情形，自不得任意指為不當或違法
    （最高法院75年度台上字第7033號、104年度台上字第2577
    號判決意旨參照）。原審以行為人之責任為基礎，審酌被告
    轉彎車未禮讓直行車先行，亦未注意兩車並行之距離，為肇
    事主因，告訴人未注意車前狀況，隨時採取必要之安全措施
    ，為肇事次因，並告訴人因而受有左足第五蹠骨骨折併位移
    之傷害。兼衡被告否認犯行，未與告訴人達成和解之犯後態
    度。暨被告自陳五專肄業之智識程度，目前無業，家中有母
    親、太太、成年及未成年子女各1名，家中經濟普通等一切
    情狀，量處被告拘役40日，並諭知易科罰金之折算標準。復
    說明：被告於肇事後，在未被有偵查犯罪職權之機關或公務
    員發現前，即向前來處理之警員坦承其為事故車輛之駕駛人
    ，並接受裁判，爰依刑法第62條前段規定減輕其刑。本院認
    原判決關於本案科刑之部分，已依刑法第57條各款所列情狀
    審酌，而為量刑之準據，經核並無量刑輕重失衡、裁量濫用
    之情形，而檢察官上訴請求從重量刑之理由，已為原判決審
    酌時作為量刑之參考因子，或尚不足以動搖原判決之量刑基
    礎，難認有據。
六、綜上所述，檢察官之上訴，為無理由，應予駁回。
據上論斷，應依刑事訴訟法第368條，判決如主文。
本案經檢察官林俊良提起公訴，檢察官楊麒嘉提起上訴，檢察官
劉榮堂到庭執行職務。
中　　華　　民　　國　　111 　年　　8 　　月　　4 　　日
                  刑事第三庭    審判長法　官  陳連發
                                      法　官  何秀燕
                                      法　官  洪榮家　　
以上正本證明與原本無異。
不得上訴。
　　　　　　　　　　　　　　　　　　　書記官  謝麗首　　
中　　華　　民　　國　　111 　年　　8 　　月　　4 　　日
附錄本案論罪科刑法條全文：
中華民國刑法第284條
因過失傷害人者，處1年以下有期徒刑、拘役或10萬元以下罰金
；致重傷者，處3年以下有期徒刑、拘役或30萬元以下罰金。